臺灣士林地方法院刑事裁定
111年度聲字第591號
聲  請  人  臺灣士林地方檢察署檢察官
受  刑  人  楊芸菲


                    （現於法務部○○○○○○○○○執行                      中）
上列聲請人因受刑人數罪併罰有二裁判以上，聲請定其應執行之
刑（111年度執聲字第407號），本院裁定如下：
    主  文
楊芸菲犯如附表所示之罪，所處如附表所示之刑，應執行有期徒
刑參年捌月。
    理  由
一、聲請意旨略以：本件受刑人因犯如附表所示之罪，先後判決
    確定如附表，爰依刑事訴訟法第477條第1項及刑法第53條、
    第51條第5款規定，聲請定其應執行之刑等語。
二、按裁判確定前犯數罪者，併合處罰之，但得易科罰金之罪與
    不得易科罰金之罪、得易科罰金之罪與不得易服社會勞動之
    罪、得易服社會勞動之罪與不得易科罰金之罪、得易服社會
    勞動之罪與不得易服社會勞動之罪，不在此限；前項但書情
    形，受刑人請求檢察官聲請定應執行刑者，依第51條規定定
    之；數罪併罰，有二裁判以上者，依刑法第51條之規定，定
    其應執行之刑；數罪併罰，分別宣告其罪之刑，宣告多數有
    期徒刑者，於各刑中之最長期以上，各刑合併之刑期以下，
    定其刑期，但不得逾30年，刑法第50條、第53條、第51條第
    5款分別定有明文。又按數罪併罰中之一罪，依刑法規定得
    易科罰金，若因與不得易科之他罪合併處罰結果而不得易科
    罰金時，原可易科罰金部分所處之刑，自亦毋庸為易科折算
    標準之記載（司法院大法官會議第144號解釋參照）。裁判
    確定前犯數罪而併合處罰之案件，有二以上之裁判，應依刑
    法第51條第5款至第7款定應執行之刑時，最後事實審法院即
    應據該院檢察官之聲請，以裁定定其應執行之刑，殊不能因
    數罪中之一部分犯罪之刑業經執行完畢，而認檢察官之聲請
    為不合法，予以駁回（最高法院47年度台抗字第2號裁定意
    旨參照）。再者，刑事訴訟法關於對第二審上訴案件之定應
    執行之刑之規定，明定有不利益變更禁止原則之適用；而分
    屬不同案件之數罪併罰，倘一裁判宣告數罪之刑，曾經定其
    執行刑，再與其他裁判宣告之刑定其執行刑時，在法理上亦
    應同受此原則之拘束（最高法院103年第14次刑事庭會議決
    議㈡可資參照）；準此，更定之應執行刑，不應比前定之應
    執行刑加計其他裁判所處刑期或所定應執行刑後為重，否則
    即與法律秩序理念及法律目的之內部界限有違。
三、經查，受刑人所犯如附表所示之罪，業經法院判處如附表所
    示之刑，並於如附表所示之日期確定在案，有臺灣高等法院
    被告前案紀錄表、各該刑事判決在卷可稽。受刑人復具狀請
    求檢察官就如附表得易科罰金之罪、得易服社會勞動惟不得
    易科罰金之罪、不得易科罰金亦不得易服社會勞動之罪聲請
    合併定應執行刑，有受刑人是否請求檢察官聲請定應執行刑
    聲請狀存卷可憑（見本院卷第7頁），經檢察官依其請求向
    本院為聲請，經核與上述規定均無不合，認檢察官聲請為正
    當，應予准許。又受刑人所犯如附表編號1至10、11至12、1
    3至17、18至19所示之罪，前經如附表備註1至4所示裁定、
    原判決定應執行有期徒刑1年10月、5月、1年8月、8月確定
    ，依前揭說明，本院於定應執行刑時，自應受上開判決所定
    應執行刑內部界限之拘束，而在上開曾定應執行刑總和之4
    年10月總和範圍內，定應執行刑。爰就受刑人所犯如附表所
    示之罪，各審酌其犯罪時間、所犯罪名、罪質類型暨其法益
    侵害性等整體犯罪情狀，兼衡受刑人之意見（見本院卷第11
    5頁），定其應執行刑如主文所示。另受刑人於附表中原得
    易科罰金之罪，因與不得易科罰金之罪併合處罰之結果而不
    得易科罰金，依上述說明，本院自無庸為易科罰金折算標準
    之諭知。
四、依刑事訴訟法第477條第1項，裁定如主文。
中　　華　　民　　國　　111 　年　　6 　　月　　30　　日
                  刑事第一庭　法  官  鍾  晴
以上正本證明與原本無異。
如不服本裁定，應於送達後5日內，向本院提出抗告狀。
因疫情而遲誤不變期間，得向法院聲請回復原狀。
                              書記官  李欣頻
中　　華　　民　　國　　111 　年　　6 　　月　　30　　日
附表：受刑人楊芸菲定應執行刑案件一覽表
編   號 罪名 宣告刑 犯罪日期（民國） 最後事實審  確定判決      法院案號 判決日期（民國） 法院案號 確定日期（民國） 1 業務侵占罪 有期徒刑7月 104年8月19日 臺灣宜蘭地方法院106年度易緝字第17號 107年4月16日 臺灣宜蘭地方法院106年度易緝字第17號 107年5月16日 2 詐欺取財罪 有期徒刑3月，如易科罰金，以新臺幣1,000元折算1日。 104年11月13日 臺灣宜蘭地方法院106年度易緝字第15號 107年9月21日 臺灣宜蘭地方法院106年度易緝字第15號 107年10月18日 3 詐欺取財罪 有期徒刑3月，如易科罰金，以新臺幣1,000元折算1日。 104年12月9日     4 詐欺取財罪 有期徒刑3月，如易科罰金，以新臺幣1,000元折算1日。 104年12月10日     5 業務侵占罪 有期徒刑6月，如易科罰金，以新臺幣1,000元折算1日。 104年10月22日 臺灣宜蘭地方法院106年度易字第744號 107年9月11日 臺灣宜蘭地方法院106年度易字第744號 107年10月22日 6 業務侵占罪 有期徒刑6月，如易科罰金，以新臺幣1,000元折算1日。 104年10月24日     7 業務侵占罪 有期徒刑6月，如易科罰金，以新臺幣1,000元折算1日。 104年10月26日     8 業務侵占罪 有期徒刑6月，如易科罰金，以新臺幣1,000元折算1日。 104年10月29日     9 業務侵占罪 有期徒刑6月，如易科罰金，以新臺幣1,000元折算1日。 104年10月30日     10 業務侵占罪 有期徒刑6月，如易科罰金，以新臺幣1,000元折算1日。 104年11月4日     11 行使偽造私文書罪 有期徒刑4月，如易科罰金，以新臺幣1,000元折算1日。 106年7月17日 本院109年度簡字第163號 109年10月30日 本院109年度簡字第163號 109年12月14日 12 詐欺取財罪 有期徒刑3月，如易科罰金，以新臺幣1,000元折算1日。 106年7月17日     13 業務侵占罪 有期徒刑8月 106年9月27日至106年10月5日間之某日 本院108年度訴緝字第24號、108年度易緝字第39號 109年12月10日 本院108年度訴緝字第24號、108年度易緝字第39號 110年1月19日 14 行使變造私文書罪 有期徒刑10月 106年9月6日     15 行使變造私文書罪 有期徒刑10月 106年9月15日     16 行使變造私文書罪 有期徒刑9月 106年9月27日     17 業務侵占罪 有期徒刑7月 107年1月18日     18 行使偽造私文書罪 有期徒刑6月，如易科罰金，以新臺幣1,000元折算1日。 106年5月11日 本院108年度訴字第257號 110年3月26日 本院108年度訴字第257號 110年5月10日 19 行使偽造私文書罪 有期徒刑3月，如易科罰金，以新臺幣1,000元折算1日。 106年8月間某日     20 誣告罪 有期徒刑3月 106年8月21日     備註： 1.編號1-10前經臺灣宜蘭地方法院108年度聲字第942號裁定應執行有期徒刑1年10月。執行完畢（新北地檢109年度執更助字第376號） 2.編號11、12前經本院109年度簡字第163號判決定應執行有期徒刑5月，如易科罰金，以新臺幣1,000元折算1日確定。執行中（期滿日為114年5月4日，士林地檢110年度執字第841號） 3.編號13-17前經本院108年度訴緝字第24號、108年度易緝字第39號判決定應執行有期徒刑1年8月確定。執行中（期滿日為113年1月4日，士林地檢110年度執字第2378號） 4.編號18、19前經本院108年度訴字第257號判決定應執行有期徒刑8月確定。執行中（期滿日為113年12月4日，士林地檢110年度執字第2219號） 5.編號20執行中（期滿日為113年4月4日，士林地檢110年度執字第2220號）